【裁判字號】    98,審訴,240
【裁判日期】    980430
【裁判案由】    毒品危害防制條例
【裁判全文】
臺灣桃園地方法院刑事判決             98年度審訴字第240號
公  訴  人  臺灣桃園地方法院檢察署檢察官
被      告  甲○○
上列被告因違反毒品危害防制條例案件，經檢察官提起公訴（97
年度毒偵字第5826、6153、6341、6474、6480、6551號），被告
於準備程序進行中為有罪陳述，經本院合議庭裁定由受命法官獨
任進行簡式審判程序，判決如下：
    主  文
甲○○施用第一級毒品，累犯，處有期徒刑拾月；又施用第二級
毒品，累犯，處有期徒刑肆月；又施用第一級毒品，累犯，處有
期徒刑拾月；又施用第一級毒品，累犯，處有期徒刑拾月；又施
用第一級毒品，累犯，處有期徒刑拾月，扣案海洛因壹小包含袋
（驗餘毛重零點參伍柒公克），沒收銷燬之；又施用第一級毒品
，累犯，處有期徒刑玖月；又施用第一級毒品，累犯，處有期徒
刑拾月。應執行有期徒刑參年陸月，扣案海洛因壹小包含袋（驗
餘毛重零點參伍柒公克），沒收銷燬之。
    事實及理由
一、被告所犯之罪，為死刑、無期徒刑、最輕本刑3 年以上有期
    徒刑或高等法院管轄第一審案件以外之罪，而被告於本院準
    備程序進行中，就被訴事實為有罪之陳述，經本院告知簡式
    審判程序意旨，並聽取公訴人及被告之意見後，依刑事訴訟
    法第273條之1第1項之規定，裁定依簡式審判程序審理。
二、犯罪事實：
    甲○○前於民國90年間因施用毒品案件，經臺灣高雄地方法
    院以90年度毒聲字第4068號裁定送觀察、勒戒後，因認有繼
    續施用毒品傾向，經同院再以90年度毒聲字第6062號裁定令
    入戒治處所施以強制戒治，因其戒治成效經評定為合格，嗣
    經同院以91年度毒聲字第1076號裁定停止戒治，於91年3 月
    28日停止戒治併付保護管束轉受刑人，迄至91年10月3 日保
    護管束期滿未經撤銷停止戒治，視為戒治期滿執行完畢，該
    次施用毒品犯行，並經臺灣高雄地方法院檢察署檢察官以91
    年度戒毒偵字第930 號為不起訴處分確定；復於前揭強制戒
    治執行完畢釋放後，5 年內之94年間再因施用第一、二級毒
    品案件，經臺灣高雄地方法院以94年度訴字第565 號判決分
    別判處有期徒刑10月、3 月，應執行有期徒刑1 年，施用第
    一級毒品部分上訴後，經臺灣高等法院高雄分院以94年度上
    訴字第1185號撤銷原判決，改判處有期徒刑1 年2 月確定；
    另於94年間因竊盜案件，經臺灣高雄地方法院以94年度簡上
    字第715 號判決判處有期徒刑8 月確定，上開各罪嗣經同院
    以96年度聲減字第2842號裁定分別減為有期徒刑1 月15日、
    7 月、4 月，並就後二罪定應執行刑為有期徒刑10月確定，
    與有期徒刑1 月15日部分經接續執行後，於96年8 月6 日縮
    刑期滿執行完畢。詎仍不知悔改，復基於施用第一級毒品海
    洛因及第二級毒品甲基安非他命之犯意，分別為下列行為：
  1.於97年7月31日下午3時50分為警採尿時起回溯26小時及回溯
    96小時內某時間，在中壢市○○○街58號2 樓租屋處內，分
    別以針筒注射方式施用第一級毒品海洛因及以吸食器吸食方
    式施用第二級毒品甲基安非他命各1 次，嗣於97年7 月31日
    ，經警徵得其同意採尿送驗後查悉上情。
  2.於97年8 月20日上午8 時許，在前揭租屋處，以針筒注射方
    式施用第一級毒品海洛因1 次，嗣於97年8 月20日，經警徵
    得其同意採集尿液檢驗後查獲。
  3.於97年9 月23日下午6 時30分為警採尿時起回溯26小時內某
    時間，在前揭租屋處內，以針筒注射方式施用第一級毒品海
    洛因1 次，嗣於97年9 月23日，經警徵得其同意採集尿液檢
    驗後查悉上情。
  4.於97年10月13日上午7 時許，在中壢市華勛里華勛公園內，
    以針筒注射方式施用第一級毒品海洛因1 次，嗣於同日夜間
    8 時30分許，甲○○與呂萬龍合資購得海洛因1 小包（原毛
    重0.38公克；驗餘毛重0.357 公克）後，騎乘K8Z-156 號重
    型機車，行經桃園縣八德市○○路署立桃園醫院急診室停車
    場入口時，因形跡可疑為警盤查後查獲，並扣得上開海洛因
    1 小包。
  5.於97年10月18日夜間8 時許，在桃園縣境內某不詳地點，以
    針筒注射方式施用第一級毒品海洛因1 次，嗣於次日上午8
    時40分許，因另涉竊盜案件，為警在桃園縣中壢市○○○街
    18號前查獲，而於警詢時主動承認有施用毒品之情事，進而
    接受本件裁判，嗣為警採尿送驗後查獲上情。
  6.於97年11月6 日上午8 時30分許，在中壢市龍岡圓環旁某地
    ，以針筒注射方式施用第一級毒品海洛因1 次，嗣於97年11
    月6 日下午6 時5 分許，經警徵得其同意採集尿液檢驗後查
    獲上情。
三、認定被告犯罪所憑之證據：
  (一)被告於警詢、偵查中及本院審理時之自白。
  (二)台灣檢驗科技股份有限公司濫用藥物檢驗報告7 份、桃園縣
    政府警察局八德分局採驗尿液通知書回執聯、列管毒品人口
    尿液檢體採集送驗紀錄表、桃園縣政府警察局龍潭分局檢體
    紀錄表、桃園縣政府警察局龍潭分局被採尿人尿液暨毒品真
    實姓名與編號對照表、桃園縣政府警察局平鎮分局被採尿人
    姓名編號對照表、桃園縣政府警察局被採尿人尿液暨毒品真
    實姓名與編號對照表、桃園縣政府警察局中壢分局尿液暨毒
    品檢體真實姓名與編號對照表、應受尿液採驗人尿液檢體採
    集送驗紀錄表各1份。
  (三)扣案海洛因1小包。
四、查被告於本院審理時供稱，其所涉上開犯罪事實5.所載之施
    用第一級毒品犯行，於有偵查犯罪職權之員警知悉犯罪行為
    前，主動承認有施用毒品之情事，進而接受本件裁判，並有
    本院98年4 月22日簡式審判筆錄1 份在卷可稽，合於自首要
    件，爰依刑法第62條前段規定減輕其刑。
五、應適用之法條：
    刑事訴訟法第273 條之1 第1 項、第299 條第1 項前段、第
    310 條之2 ，毒品危害防制條例第10條第1 項、第2 項、第
    18條第1 項前段，刑法第11條、第47條第1 項、第62條前段
    、第51條第5 款。
六、如不服本判決，應於判決送達後10日內向本院提出上訴狀（
    應附繕本），其未敘述上訴理由者，應於上訴期間屆滿後20
    日內補提理由書狀於本院，上訴於臺灣高等法院。
本案經檢察官顏世翠到庭執行職務。
中    華    民    國    98    年     4    月     30   日
                    刑事庭  法  官  林孟宜
以上正本證明與原本無異。
                            書記官  洪明媚
中    華    民    國    98    年     4     月    30   日
附錄本案論罪科刑法條：
毒品危害防制條例第10條規定：
施用第一級毒品者，處6 月以上5 年以下有期徒刑。
施用第二級毒品者，處3年以下有期徒刑。


司法院資訊處製作；財團法人民間司法改革基金會備份。
